臺灣臺中地方法院刑事判決　　　　　　　99年度訴字第2959號
公　訴　人　臺灣臺中地方法院檢察署檢察官
被　　　告　陳政谷
選任辯護人　張慶宗律師
被　　　告　曾贊元
選任辯護人　林文成律師
　　　　　　曹宗彝律師
　　　　　　鄭崇煌律師
上列被告等因違反槍砲彈藥刀械管制條例等案件，經檢察官提起
公訴（99年度偵字第14280、14288、17155號），本院判決如下
：
    主    文
陳政谷、曾贊元均無罪。
    理    由
一、公訴意旨略以：被告陳政谷與吳宇霖（綽號「阿五」）於民
    國（下同）95年間，曾共同經營簽賭網站「天下運動網」，
    約半年後，雙方因理念不合而拆夥，吳宇霖遂退出自行另經
    營其他賭博網站，並自不詳時間起，在臺中市○○區○○街
    6號5樓5B室設立「九九六運動網」機房；然吳宇霖一方之簽
    賭網站成員為打擊「天下運動網」，於98年間，不斷以署名
    為「悲憤的母親」，寄發內容為：「我是一位傷心的母親，
    …在7月份被抓到的非法的天下運動網，我兒子跟我說這就
    是他的老闆陳政谷（外號「阿谷」）在經營的，…7月底由
    刑事局偵九隊破獲的天下運動網，7月28日我看到新聞看到
    全國最大的非法運動簽賭網被破獲，我看到這一則報導，我
    心裡想這一個台灣最大的非法網站終於被警方查獲了，但是
    卻不到2、3小時的時間天下運動網卻又能正常營運，真是讓
    我覺得誇裝、錯愕，而且我兒子還跟我吹噓的說她老闆已經
    跟警方說好了條件，這一個案件對他們來說根本不算什麼，
    有錢就可以了事，要去頂罪的人頭也已經和檢察官喬好了，
    而且人頭是我兒子的好朋友叫做阿仁…」、「我有從孩子的
    筆記本發現一個地址（臺中市○○路○段270號13樓）順谷科
    技有限公司，就是那位阿仁聚集的地方，我兒子輸錢就是拿
    到這個地址給他們。希望貴單位可以幫幫我們這些弱勢市民
    」之檢舉信給行政院院長、法務部、臺灣臺中地方法院檢察
    長、臺灣臺北地方法院檢察長…等各機關，藉公權力打擊「
    天下運動網」，致被告陳政谷心生不滿。嗣於99年4月11日
    晚上，被告陳政谷、曾贊元等人在臺中市南屯區○○○○路
    之金錢豹南七店消費，於翌（12）日凌晨4時31時許，被告
    曾贊元先離開金錢豹；被告陳政谷、曾贊元均明知槍砲彈藥
    刀械管制條例所列管之槍砲彈藥，非經中央主管機關許可，
    不得持有，竟於同（12）日凌晨4時39分許，被告陳政谷為
    恫嚇吳宇霖一方之網路簽賭集團，竟萌生妨害自由、竊盜、
    未經許可持有具殺傷力之手槍、制式子彈之犯意，先指示司
    機嚴健綱撥打電話給被告曾贊元，撥通後，被告陳政谷在電
    話中向被告曾贊元表示：「到那了？你有跟他們榮哥（即林
    俊榮）在一起嗎？」等語，被告曾贊元回答「有」後，被告
    陳政谷再向被告曾贊元表示：「我跟你說，叫人去把他打的
    融苟苟，剩下的都我負責」（臺語）等語，被告曾贊元回答
    ：「我知道」等語後，隨即基於與被告陳政谷共同為妨害自
    由、竊盜、未經許可持有具有殺傷力之手槍、制式子彈之犯
    意聯絡，於同日凌晨4時43分許，以電話聯繫張榮顯（綽號
    「眼鏡仔」，另經檢察官發佈通緝中）後，由張榮顯向陳克
    傑借用車牌號碼P2Q-925號重型機車（登記車主為陳克傑之
    姊陳克婷）外出；於同日凌晨5時7分許，嚴健綱以電話通知
    被告曾贊元，表示老闆即被告陳政谷快到公司了，要被告曾
    贊元派員到臺中市○○○路789號15樓之1之樓下開啟地下室
    鐵門。另陳克傑於同日凌晨5時10分許，撥打電話給張榮顯
    ，問張榮顯身上有幾台車鑰匙，張榮顯回答：「1台WISH」
    等語，陳克傑隨即要求張榮顯掉頭，復於同日凌晨5時14分
    許，張榮顯基於與被告陳政谷、曾贊元共同竊盜之犯意聯絡
    ，騎乘P2Q-925號重型機車前往臺中市○區○○○路與工學
    二街口處，竊取停放該處路旁之車牌號碼JU-5862號自小客
    車車牌2面得逞。嗣於同日凌晨5時50分許，有姓名年籍不詳
    之2名男子共乘懸掛竊取而得JU-5862號車牌之黑色「TOYOTA
    WISH」廠牌休旅車，前往臺中市○○區○○街6號，各持手
    槍1支（均未扣案）強制管理員王火炎陪同其2人搭乘電梯上
    5樓，而使王火炎行無義務之事；到達5樓後，由其中1名男
    子持具有殺傷力之手槍1支朝5A室即「九鼎金屬實業股份有
    限公司」大門擊發9mm制式子彈1顆、朝5B室即「九九六運動
    網」機房大門擊發9mm制式子彈4顆，造成5A室玻璃大門破碎
    、木質門有1發彈孔，5B室木質大門有4發彈孔，子彈穿透木
    質門後，復造成5B室之室內擺設風水缸、屏風及電腦主機1
    部等物毀損（毀損部分，未據告訴），並致生危害於「九九
    六運動網」機房內值班員工吳俊昌、黃芳枝之人身安全。該
    2 名男子得逞後，隨即下樓駕車離去。因認被告陳政谷、曾
    贊元共同涉犯有刑法第304條之強制、第305條之恐嚇危害安
    全、第320條第1項之竊盜及違反槍砲彈藥刀械管制條例第8
    條第4項之未經許可，持有可發射子彈具有殺傷力之改造手
    槍（本案作案用手槍未扣案，無法證實係制式槍枝，故從輕
    論以未經許可，持有改造手槍罪）、同法第12條第4項之未
    經許可，持有子彈罪嫌等語。
二、按犯罪事實應依證據認定之，無證據不得認定犯罪事實；又
    不能證明被告犯罪者，應諭知無罪之判決，刑事訴訟法第15
    4條第2項、第301條第1項分別定有明文。次按事實之認定，
    應憑證據，所謂證據，須適於為被告犯罪事實之證明者，始
    得採為斷罪資料，如未能發現相當證據，或證據不足以證明
    ，自不能以推測或擬制之方法以為裁判基礎；又認定不利於
    被告之事實，須依積極證據，苟積極證據不足為不利於被告
    事實之認定時，即應為有利於被告之認定，更不必有何有利
    之證據，最高法院53年臺上字第2750號、30年上字第816號
    、40年臺上字第86號分別著有判例可資參照。另認定犯罪事
    實應依證據，為刑事訴訟法所明定，故被告否認犯罪事實所
    持之辯解，縱屬不能成立，仍非有積極證據足以證明其犯罪
    行為，不能遽為有罪之認定，此最高法院30年上字第1831號
    亦著有判例。再刑事訴訟上之證明資料，無論其為直接證據
    或間接證據，而為認定犯罪事實所憑，均須達於通常一般之
    人均不致有所懷疑，而得確信其為真實之程度，始得據為有
    罪之認定，若其關於被告是否犯罪之證明未能達此程度，而
    有合理懷疑之存在，致使無從形成有罪之確信，即不得遽為
    不利被告之認定，亦有最高法院76年度台上字第4986號判例
    可循。又刑事訴訟法第161條第1項規定：檢察官就被告犯罪
    事實，應負舉證責任，並指出證明之方法。因此，檢察官對
    於起訴之犯罪事實，應負提出證據及說服之實質舉證責任。
    倘其所提出之證據，不足為被告有罪之積極證明，或其指出
    證明之方法，無從說服法院以形成被告有罪之心證，基於無
    罪推定之原則，自應為被告無罪判決之諭知（最高法院著有
    92年臺上字第128號判例要旨參照）。
三、本件公訴人認被告陳政谷、曾贊元共同涉犯有刑法第304條
    之強制、第305條之恐嚇危害安全、第320條第1項之竊盜及
    違反槍砲彈藥刀械管制條例第8條第4項之未經許可，持有可
    發射子彈具有殺傷力之改造手槍、第12條第4項之未經許可
    ，持有子彈罪嫌，無非係以(一)被告陳政谷於警詢及偵查中坦
    承有對被告曾贊元說「我跟你說，叫人去把他打的融苟苟，
    剩下的都我負責」（臺語）等語。(二)被告曾贊元於警詢及偵
    查中坦承有接到被告陳政谷之電話，並回答「知道了」等語
    。(三)證人陳克傑於警詢時供述及偵查中具結證述，於上開時
    、地，張榮顯向伊借用車牌號碼P2Q-925號重型機車外出等
    情。(四)證人嚴健綱於警詢時供述及偵查中具結證述，伊為被
    告陳政谷所僱用之司機，於99年4月12日凌晨4時39分許，伊
    撥通被告曾贊元電話後，將伊電話交給被告陳政谷接聽，由
    被告陳政谷與被告曾贊元對話，並於同（12）日凌晨5時7分
    許，伊以電話通知被告曾贊元，表示老闆即被告陳政谷快到
    公司了，要被告曾贊元派員到臺中市○○○路789號15樓之1
    之樓下開啟地下室鐵門等情。(五)證人吳宇霖於警詢時供述及
    偵查中具結證述，伊於4、5年前，曾與被告陳政谷共同經營
    「天下賭博網站」，伊出資150萬元，後來伊認為帳目不清
    ，不到半年即退出；且伊認為被告陳政谷一直為天下賭博網
    站之老闆；而臺中市○○區○○街6號5B室為伊與女友黃亭
    瑜所經營之「九九六運動網」機房等情。(六)證人黃亭瑜、吳
    俊昌、黃芳枝分別於警詢時供述及偵查中具結證述，臺中市
    ○○區○○街6號5B室為「九九六運動網」機房，並於99年4
    月12日凌晨5時50分許遭到槍擊等情。(七)證人童國書（綽號
    「阿呆」、「呆哥」）於偵查中具結證述，伊與被告陳政谷
    在金錢豹喝完酒後係一起離開，且事後伊並沒有被任何人打
    或教訓等情。(八)證人王火炎於警詢時供述及偵查中具結證述
    ，於99年4月12日凌晨5時50分許，遭2名身分不詳男子以手
    槍抵住伊腰際，並強制伊帶2名男子至5樓，其中1名男子持
    手槍對5A、5B室開槍等情。(九)證人鄞永正於警詢時供述及偵
    查中具結證述，伊於99年3月間，將黑色豐田WISH廠牌、車
    牌號碼9065-SK號休旅車質押給被告曾贊元、張榮顯等人；
    且伊所有上開休旅車前座車窗之玻璃所貼隔熱紙顏色較淺，
    後座玻璃隔熱紙顏色較深，與路口監視器拍到之作案車輛相
    符（參本署99年度偵字第14288號卷第49頁照片）；另警方
    於99年6月9日，查獲之黑色豐田WISH廠牌、車號9065-SK號
    休旅車係伊所有等情。並有(一)臺中市警察局99年8月12日中
    市警刑字第099005936號函及吳宇霖電腦存信資料報告1份（
    即99年7月間，臺中市警察局刑警大隊破獲吳宇霖所經營之
    運動簽賭網店時，在吳宇霖使用之電腦內查扣存儲之檢舉信
    檔名「我是一位傷心的母親」、「我要檢舉地下賭博運動網
    」、「看到了10月27號職棒簽賭案」、「給部長的信」及「
    經營賭博網站員工工作手冊」等電子檔）。(二)本署98年度他
    字第4755號（含臺灣臺北地方法院檢察署98年度他字第1020
    0號）、98年度他字第6226號影卷各1份（即證人吳宇霖電腦
    中查扣之存儲檔名「我是一位傷心的母親」之內容，與寄給
    行政院院長、法務部、臺灣臺中地方法院檢察長、臺灣臺北
    地方法院檢察長等之檢舉信內容相同）。(三)通訊監察譯文及
    通訊監察音檔燒錄光碟1片（內載1、於99年4月12日凌晨4時
    39分許，嚴健綱撥打電話給被告曾贊元，接通後，將手機交
    給被告陳政谷接聽，被告陳政谷問被告曾贊元：「到那了？
    你有跟他們榮哥（即同案被告林俊榮）在一起嗎？」等語，
    被告曾贊元回答：「有」等語後，被告陳政谷再向被告曾贊
    元表示：「我跟你說，叫人去把他打的融苟苟，剩下的都我
    負責」（臺語）等語，被告曾贊元回答：「我知道」等語；
    於同日凌晨5時7分許，嚴健綱以電話通知被告曾贊元，表示
    被告陳政谷快到公司了，要被告曾贊元派員到臺中市○○○
    路789號15樓之1之樓下開啟地下室鐵門；另陳克傑於同日凌
    晨5時10分許，打電話給張榮顯，問張榮顯身上有幾台車鑰
    匙，張榮顯回答：「1台WISH」等語，陳克傑隨即要求張榮
    顯掉頭等語。2、被告曾贊元於99年4月12日凌晨4時39分許
    ，接獲被告陳政谷之指示後，旋於同日凌晨4時41分許，有
    姓名年籍不詳之男子持用門號0000000000號行動電話，撥打
    電話給被告曾贊元，詢問被告曾贊元「你知道那個人嗎？」
    ，並叮嚀被告曾贊元「處理工作要注意」、「要注意細節」
    等語。堪認被告曾贊元接到被告陳政谷之指示後，即著手從
    事被告陳政谷要求處理之事情）。(四)臺中市○○區○○街6
    號5樓之3支監視器影像光碟1片、監視器翻拍畫面27張、本
    署勘驗筆錄1份（即姓名年籍不詳之男子2名各持1支手槍，5
    發子彈均由其中一名男子擊發）。(五)本署99年度他字第2159
    號（依入本署99年度偵字第17155號）卷證：1、臺中市警察
    局第四分局偵辦槍擊案（0412專案）偵查報告1份2、臺中市
    警察局第四分局現場勘察報告1份（含現場圖1張、照片17張
    ）3、P2Q-925重型機車竊取JU-5862號車牌行徑一覽表（含
    行徑路線圖1張、監視器翻拍畫面20張）4、0412專案歹徒來
    程路線（監視器位置一覽表，含監視器翻拍照片18張）5、
    JU-5862涉案車輛逃逸路線一覽表（含逃離路線圖1張、監視
    器翻拍照片12張）【查緝經過：臺中市警察局第四分局接獲
    轄區內通報槍擊案，成立「0412專案」後，從臺中市○○街
    大樓監視器，發現2名身分不詳男子係共乘懸掛失竊車牌號
    碼JU-5862號自用小客車，復查出竊取車牌者係騎乘車牌號
    碼P2Q-925號重型機車之男子，因認機車車主戶內人口之陳
    克傑涉有重嫌，且陳克傑名下門號0000000000號行動電話於
    99年4月12日凌晨5時10分、12分許，基地台位置位在「臺中
    市○區○○○路787號42樓屋頂」，與車牌號碼JU-5862號車
    牌2面失竊地點相符，另陳克傑於案發前後，與門號0000000
    000號（持用人為張榮顯）、0000000000號（持用人為張瑋
    頎）、0000000000號（持用人為王奕琦）有密集聯絡，隨即
    於99年4月15日，欲對上開4線聲請通訊監察時，始發現門號
    0000000000號、0000000000號、0000000000號均業經臺中市
    警察局刑警大隊執行通訊監察中，經情資交流後，而查獲上
    情】。(六)內政部警政署刑事警察局99年5月28日刑鑑字第099
    0048839號鑑定書影本1份（即擊發之5顆子彈均為9mm口徑制
    式子彈）附卷可稽，為其主要論據。
四、訊之被告陳政谷、曾贊元固均坦承於99年4月12日凌晨4時39
    分許，在臺中市南屯區○○○○路金錢豹南七店，由被告陳
    政谷之司機嚴健綱以所持門號0000000000號行動電話撥打給
    已離開金錢豹南七店之被告曾贊元所持用門號0000000000號
    行動電話，撥通後，被告陳政谷在電話中向被告曾贊元表示
    ：「到那了？你有跟他們榮哥（即林俊榮）在一起嗎？」，
    被告曾贊元回答「有」，被告陳政谷又向被告曾贊元表示：
    「我跟你說，叫人去把他打的融苟苟，剩下的都我負責」（
    臺語），被告曾贊元回答：「我知道」等情，然均堅決否認
    有何上開犯行，被告陳政谷辯稱：伊雖曾於95年間經營簽賭
    網站「天下運動網」，但經營1年後，就頂讓給他人經營，
    並前往大陸經營夜總會。而伊雖認識吳宇霖，但與吳宇霖並
    無仇隙，且已有多年未聯絡，並不知吳宇霖辦公室在何處，
    亦不知有上開內容檢舉信之事，又未曾向曾贊元提起過吳宇
    霖，根本不可能指示曾贊元教唆他人前往吳宇霖辦公室開槍
    。又當日凌晨伊與曾贊元、張瀚天、童國書等人在金錢豹南
    七店喝酒時，伊因喝醉而與童國書發生口角，曾贊元見狀先
    行離去，後來伊在電話中向曾贊元說上開之語，是要曾贊元
    去教訓童國書，且因是伊酒醉無厘頭的話，所以事後並未去
    教訓童國書等語；被告曾贊元則辯稱：伊不認識吳宇霖，陳
    政谷亦未曾向伊提起過吳宇霖，根本不可能指示伊教唆他人
    前往吳宇霖辦公室開槍。而當日凌晨伊與陳政谷、張瀚天、
    童國書等人在金錢豹南七店喝酒時，陳政谷因喝醉而與童國
    書發生口角，伊見狀先行離去，後來陳政谷在電話中向伊說
    上開之語，伊說我知道，只是在敷衍陳政谷，因當時陳政谷
    已經酒醉；另99年4月12日凌晨4時41分許，林怡和以所持門
    號0000000000號行動電話撥打伊所持上開門號行動電話聯繫
    ，向伊表示「你知道那個人嗎？」、「處理工作要注意」、
    「要注意細節問題」等語，伊不曉得林怡和講這些話的用意
    在哪裡，可能是關心伊的意思，但關心伊什麼，伊也不知道
    。又伊雖認識張榮顯，但並未指示張榮顯去竊取車牌，且當
    日前往吳宇霖辦公室開槍之2名不詳姓名男子所共乘懸掛JU-
    5862號車牌之黑色「TOYOTA WISH」廠牌休旅車，並非鄞永
    正質押給伊之車牌號碼9065-SK號休旅車，只是同廠牌、同
    顏色，其中鄞永正之上開休旅車，左邊油箱蓋是正方形白鐵
    ，且左、右2邊車窗均有加裝晴雨窗，另左邊車門下方加裝
    之飾條前半段已脫落，而上開懸掛JU-5862號車牌之休旅車
    ，左邊油箱蓋為黑色，左、右2邊車窗均未加裝晴雨窗，左
    邊車門下方加裝之飾條並未脫落，是公訴意旨認該2名不詳
    姓名男子係共乘改懸掛JU-5862號車牌之鄞永正上開休旅車
    ，已與事實未合等語。經查：
  (一)署名為「悲憤的母親」之上開內容檢舉信於98年11月間，由
    某不詳姓名之人檢送上開內容檢舉信分別向行政院院長、臺
    灣臺中地方法院檢察署檢察長、法務部檢舉等情，此有署名
    為「悲憤的母親」之上開內容檢舉信分別致行政院院長、臺
    灣臺中地方法院檢察署檢察長、法務部（含信封）影本各1
    份附卷可稽（見98他475 5號偵卷p2-7）；而臺中市警察局
    於99年7月間破獲吳宇霖經營之運動簽賭網站，並查扣吳宇
    霖所有使用電腦，經在該電腦主機內發現有署名為「悲憤的
    母親」之上開內容檢舉信及我要檢舉地下賭博運動網..天下
    運動網、看到了10月27號職棒簽賭案、給部長的信之檢舉信
    等，亦有臺中市警察局列印99年7月間破獲吳宇霖所經營之
    運動簽賭網站時所查扣吳宇霖電腦之儲存資料1份附卷可憑
    （內有署名為「悲憤的母親」之上開內容檢舉信及我要檢舉
    地下賭博運動網..天下運動網、看到了10月27號職棒簽賭案
    、給部長的信之檢舉信與經營賭博網站員工工作手冊等，見
    99偵14288號偵卷(二)p60-70）。足見署名為「悲憤的母親」
    之上開內容檢舉信係由吳宇霖或其經營運動簽賭網站成員所
    擬及檢舉，固堪認定。至於證人吳宇霖於99年8月4日偵查中
    具結證稱：伊不知道伊電腦內有儲存署名為「悲憤的母親」
    之上開內容檢舉信等資料等語（見99偵14288號偵卷(二)p82）
    ，無非迴護自己之詞，尚不足採。惟公訴人就被告陳政谷如
    何得知有署名為「悲憤的母親」之上開內容檢舉信，並係由
    吳宇霖或其經營運動簽賭網站成員所檢舉，致對吳宇霖心生
    不滿，並未能提出具體事證以資證明，又為被告陳政谷堅決
    否認知悉上情，參以被告陳政谷、曾贊元經警方同時移送共
    同經營簽賭網站「天下運動網」，共同涉犯賭博罪嫌，惟經
    檢察官偵查結果，均認其2人賭博罪嫌尚屬不足，而於99年
    10月5日以99年度偵字第14280、14288號為不起訴處分並確
    定，亦有臺灣臺中地方法院檢察署檢察官99年度偵字第1428
    0、14288號不起訴處分書附卷可考（見99偵14280號偵卷(二)p
    138-139），可知被告陳政谷已無經營簽賭網站「天下運動
    網」之事實，本院復查無其他積極證據足認被告陳政谷知悉
    上情，是公訴人認被告陳政谷因知悉吳宇霖一方之簽賭網站
    成員為打擊「天下運動網」，而寄發署名為「悲憤的母親」
    之上開內容檢舉信予行政院院長等各機關，藉公權力打擊「
    天下運動網」，致對吳宇霖心生不滿，尚嫌乏據。
  (二)99年4月12日凌晨4時39分許，在臺中市南屯區○○○○路金
    錢豹南七店，由被告陳政谷指示司機嚴健綱以所持門號0000
    000000號行動電話撥打給已離開金錢豹南七店之被告曾贊元
    所持用門號0000000000號行動電話，撥通後，被告陳政谷在
    電話中向被告曾贊元表示：「到那了？你有跟他們榮哥（即
    林俊榮）在一起嗎？」，被告曾贊元回答「有」，被告陳政
    谷又向被告曾贊元表示：「我跟你說，叫人去把他打的融苟
    苟，剩下的都我負責」（臺語），被告曾贊元回答：「我知
    道」等情，固據被告陳政谷、曾贊元供承在卷；且99年4月
    12日凌晨4時41分許，林怡和以所持門號0000000000號行動
    電話撥打被告曾贊元所持門號0000000000號行動電話聯繫，
    向被告曾贊元表示「你知道那個人嗎？」、「處理工作要注
    意」、「要注意細節問題」等情，亦為被告曾贊元所不否認
    ，復有上開2通通訊監察譯文（見本院卷(一)p206正面、反面
    ）、本院通訊監察書【99年聲監字第518號、監察時間：自
    99年4月6日上午10時起至99年5月5日上午10時止、監察號碼
    ：0000000000（曾贊元），見本院卷(一)p178-180】附卷可稽
    。惟依證人張瀚天於99年8月2日偵查中具結證稱：伊與綽號
    「三哥」、「阿不拉」之成年男子，於99年4月11日晚上10
    、11時許，共同前往金錢豹南七店消費，因伊認識陳政谷，
    所以打電話請陳政谷前來，後來伊又打電話要「呆哥」（即
    童國書）前來，當天因陳政谷喝酒喝很多，要敬「呆哥」，
    「呆哥」不喝，陳政谷覺得「呆哥」看不起他，後來「三哥
    」、「阿不拉」先走了，而「呆哥」去上廁所，陳政谷以為
    「呆哥」走了，當時伊坐在離陳政谷不到1公尺的距離，聽
    到陳政谷在電話中跟對方說，要將他打得爛糊糊的（台語）
    之類的話，但沒有說是要打誰，那種情形下伊知道陳政谷的
    意思是要對方打「呆哥」，因陳政谷與「呆哥」喝酒起衝突
    ，講話很大聲。伊就跟陳政谷說「呆哥」是伊的好同學，請
    陳政谷喝酒不要這樣，因朋友是伊介紹的，是伊的責任，陳
    政谷跟伊說，每次找「呆哥」喝酒喝大杯的，他都不喝，後
    來「呆哥」從廁所回來了，「呆哥」感覺氣氛不好，就先走
    了。而伊在場時沒有聽到陳政谷等人在討論「阿五」（台語
    ）的事等語（見99偵14288號偵卷(二)p41-44），並於本院100
    年10月20日審理行交互詰問時具結證稱：伊於偵查中所述實
    在。99年4月12日凌晨在金錢豹文心南七店包廂內，當時陳
    政谷喝比較多酒有點醉，要跟呆哥喝酒，因為呆哥酒量比較
    不好就不喝，陳政谷以為呆哥看不起他，而發生爭吵。後來
    呆哥去上廁所，陳政谷以為呆哥走了，當時伊有聽到陳政谷
    在電話中講說打得他「融苟苟」（台語），而呆哥上完廁所
    回來後，看到氣氛不對，就先走了。當天在包廂內消費期間
    ，並沒有人談論到賭博網站、有什麼人檢舉賭博網站及「阿
    五」的事情等語；證人童國書（綽號「阿呆」）於99年8月4
    日偵查中具結證稱：99年4月11日晚上、12日凌晨，伊與陳
    政谷在金錢豹南七店喝酒，當時陳政谷好像喝醉了，一直要
    找伊喝酒，且要跟伊喝大杯的，因伊要開車，就不喝，陳政
    谷很不高興，就向伊說「你都看不起我，不跟我喝」，並將
    酒杯往前推一下，氣氛就很不好，但沒有聽到陳政谷說要找
    人教訓伊，後來伊跟張瀚天一起離開等語（見99偵14288號
    偵卷(二)p77-79）；證人嚴健綱於99年6月10日偵查中具結證
    稱：當日凌晨在金錢豹南七店包廂內，伊與陳政谷、曾贊元
    等人在喝酒，當時因陳政谷喝比較多，跟對方講話比較大聲
    ，肢體動作也比較大，曾贊元感覺氣氛不對就先離開，後來
    陳政谷要伊打電話給曾贊元，伊撥通後將電話拿給陳政谷聽
    ，之後伊就離開一段距離，所以不清楚陳政谷講電話的內容
    ，陳政谷與曾贊元對話約一下子後，就將電話交還給伊，而
    喝完後伊就開車載陳政谷回臺中市○○○路789號15樓之1的
    據點等語（見99偵14280號偵卷(一)p293-294）；證人即台中
    市政府警察局刑警大隊偵三隊警員林怡保於本院100年10月
    20日審理行交互詰問時具結證稱：伊認識曾贊元，曾贊元是
    伊線民。伊印象中99年4月11日晚上，在路上碰到曾贊元，
    曾贊元要伊到金錢豹南七店，並說有事情要跟伊談，而伊因
    為有事情耽擱，後來路過該處才進去，伊進入包廂後，沒有
    看到曾贊元，而看到陳政谷應該是醉了，在那邊跟同桌的人
    發生爭執，因伊雖然認識陳政谷，但與陳政谷不熟，伊就離
    開了。後來伊有以所持用門號0000000000號行動電話撥打曾
    贊元所持門號0000000000號行動電話聯繫，因伊看到陳政谷
    酒醉跟人家發生衝突，在電話中是向曾贊元表示是否知道那
    個人是誰跟陳政谷在吵什麼，並叮嚀曾贊元要好好小心處理
    他們吵架這件事情等語。足見99年4月12日凌晨在金錢豹南
    七店包廂內，當時被告陳政谷因有些酒醉，確與童國書為喝
    酒之事發生爭吵不愉快，而在包廂內消費期間又未聽聞被告
    陳政谷、曾贊元等人間有何談論到經營賭博網站、何人檢舉
    賭博網站及提起吳宇霖此人之事，參以證人林保怡事後亦向
    被告曾贊元叮嚀要好好小心處理在包廂內被告陳政谷與他人
    發生爭吵不愉快之事，則被告陳政谷因一時氣憤加上帶有醉
    意，又誤以為童國書中途無故離席，遂指示其司機嚴健綱撥
    打電話給被告曾贊元，並在電話中向被告曾贊元指示「我跟
    你說，叫人去把他打的融苟苟，剩下的都我負責」（臺語）
    ，而辯以是要曾贊元去教訓毆打童國書等語，要非全然無據
    ，尚難僅憑事後童國書未遭教訓毆打，且嗣於同日凌晨5時
    50分許，有2名不詳姓名男子至臺中市○○區○○街6號朝5A
    室「九鼎金屬實業股份有限公司」、5B室「九九六運動網」
    開槍，即遽予推定被告陳政谷在電話中向被告曾贊元所為上
    開之語，確係指示被告曾贊元授意該2名不詳姓名男子前往
    上址開槍之情事。
  (三)證人陳克傑於99年6月10日偵查中固具結證稱：當天伊與黃
    俊諺、張暐頎、曾贊元及「眼鏡」（即張榮顯）在公司（即
    臺中市○○○路789號15樓之1），後來「眼鏡」向伊借機車
    出去（按依陳克傑於99年6月9日警詢時供述，係於99年4月
    12日凌晨4時30分至同日凌晨5時間，在上開公司，張榮顯以
    外出買東西為由，向陳克傑借用其姊陳克婷所有車牌號碼P2
    Q-925號重型機車，見99偵14280號偵卷(一)p204、206），後
    來有1個人進公司，伊問他是何人，他說他是「阿明」，「
    阿明」叫伊打電話問「眼鏡」說身上有幾把車鑰匙，後來伊
    就打電話給「眼鏡」，「眼鏡」跟伊說有WISH，「阿明」就
    比手勢要伊叫「眼鏡」回頭，當時只有伊跟「阿明」在場，
    其他人都在房間裡面沒有聽到伊等的對話。伊不知道「阿明
    」進來公司時有無其他人看到。在伊打完電話後，「阿明」
    準備要下樓時，要伊跟「眼鏡」說在1樓等就好，針對「他
    們在外面，你找找看」這句話伊沒有什麼印象等語，並有陳
    克傑於99年4月12日凌晨5時10分許、同日凌晨5時12分許以
    所持門號0000000000號行動電話撥打張榮顯所持門號000000
    0000號行動電話聯繫之通訊監察譯文（99年4月12日凌晨5時
    10分許內容為陳克傑詢問張榮顯「你身上有幾台車鑰匙？」
    ，張榮顯答「1台WISH」，陳克傑向張榮顯說「調頭」；同
    日凌晨5時12分許內容為陳克傑向張榮顯說「你來1樓就好」
    ，張榮顯則向陳克傑說「他們在外面，你找找看」，見本院
    卷(一)p207反面）、本院通訊監察書【99年聲監字第000518號
    、監察時間：自99年4月6日上午10時起至99年5月5日上午10
    時止、監察號碼：0000000000（張榮顯），見本院卷(一)p178
    -180】附卷可稽。惟綽號「阿明」之男子尚無其真實姓名、
    年籍等資料可佐，而張榮顯另經檢察官通緝中，迄今尚未緝
    獲，有張榮顯之臺灣高等法院被告前案紀錄表附卷可查，本
    院實無從傳訊該2人到庭，以查明綽號「阿明」之男子是否
    有向張榮顯取得WISH之鑰匙、車輛及究作何使用，且張榮顯
    所稱WISH車輛（按此WISH車輛尚非鄞永正所有車牌號碼9065
    -SK號WISH車輛）又未經警方查扣，以資核對是否與該2名不
    詳姓名男子作案所使用車輛相同，自難僅憑證人陳克傑於偵
    查中之上開具結證述及上開通訊監察譯文資料，即遽予推定
    張榮顯所稱WISH車輛確係該2名不詳姓名男子作案所使用之
    車輛。
  (四)張榮顯向陳克傑借得車牌號碼P2Q-925號重型機車後，騎乘
    該機車先後於99年4月12日凌晨5時8分許、凌晨5時14分許、
    凌晨5時26分許、凌晨5時27分許途經忠明南路與工學五街、
    忠明南路1088號、忠明南路730巷口、忠明南路與三民西路
    口等情，此有警方製作P2Q-925重型機車竊取JU-5862車牌行
    徑一覽表（見99他2159號偵卷p23-25）、監視器翻拍照片20
    張（見99他2159號偵卷p26-35）附卷可稽。而經本院於100
    年10月20日審理時當庭勘驗忠明南路1086、1088號光碟畫面
    ，及於100年11月25日前往履勘現場結果，光碟內容出現機
    車（無法看出機車車牌）停在忠明南路綠園道旁（即忠明南
    路與工學二街交岔路口附近，而車牌號碼JU-5862號自用小
    客車則係停放在該綠園道斜對面消防栓旁之忠明南路上），
    有不詳人士（無法辨識面貌）下車幾秒後又騎乘該機車往右
    轉（即往忠明南路與工學二街交岔路口右轉），之後該機車
    即消失，隨即有不詳人士（無法辨識面貌）徒步通過忠明南
    路（即自綠園道旁通過忠明南路），此有勘驗筆錄、履勘現
    場筆錄及現場照片18張（即編號1至15、28至30）附卷可憑
    。惟依卷附監視器翻拍照片所示（見99他2159號偵卷p29-31
    之照片），張榮顯騎乘該機車途經忠明南路1088號前，隨即
    迴轉往前行駛，依稀可見其行駛至忠明南路與工學二街交岔
    路口前，僅其1人，故該不詳人士將機車停在綠園道旁下車
    ，幾秒後又騎乘該機車往忠明南路與工學二街交岔路口右轉
    離去，該不詳人士應係張榮顯，而隨即有不詳人士徒步自綠
    園道旁通過忠明南路，該不詳人士既無法由監視器畫面、身
    形等足資辨別特徵及辨識面貌，是否為張榮顯即有疑問，且
    該不詳人士若係張榮顯，則張榮顯徒步自該綠園道旁通過忠
    明南路，並在忠明南路上竊取停放該處車牌號碼JU-5862號
    自用小客車車牌2面後，理應循原路通過忠明南路以騎乘機
    車離去，何以迄未見有不詳人士自綠園道對面通過忠明南路
    ，可見徒步自綠園道旁通過忠明南路之該不詳人士，尚難認
    係張榮顯。又警方在車牌遭竊之JU-5862 號自用小客車後車
    牌右下方車身採得指紋1枚，及在工學二街歹徒竊取車牌處
    附近地面採得煙蒂4個【見臺中市警察局第四分局現場勘察
    報告99他2159號偵卷p10反面，按經本院於100年11月25日前
    往履勘現場結果警方所採得煙蒂4個係在工學二街上，與車
    牌號碼JU-5862號自用小客車停放處係在忠明南路上，相距
    約二、三十公尺，此有勘驗現場筆錄及現場照片15張（即編
    號13至27）附卷可考】，經送往內政部警政署刑事警察局鑑
    定結果，送鑑照片上之指紋，因紋線欠清晰、特徵點不足，
    無法比對；另煙蒂4個（即編號1至4），其中編號1、3共檢
    出2名男性DNA-STR型別，經輸入本局去氧核醣核酸資料庫比
    對結果，未發現相符者，此有內政部警政署刑事警察局99年
    4月15日刑紋字第0990048843號、99年4月28日刑醫字第0990
    048837號鑑定書影本各1份附卷可參（見本院卷(二)p90、p87-
    88），足見並未有張榮顯之指紋或所吸用剩餘之煙蒂。況依
    被害人李坤於99年4月12日警詢時供稱：車牌號碼JU-5862
    號自用小客車車主係伊母親吳美瑤而由伊使用，伊於99年4
    月10日下午1時許，將該車停放在臺中市○區○○○路與工
    學二街口（按係在忠明南路上），而於同年月12日上午9時
    10分許，員警到伊住處詢問關於該自用小客車涉及刑案之事
    後，伊於同日上午10時10分許，至該自用小客車停放處，始
    知該自用小客車前後2面車牌均遭竊等語（見99他2159號偵
    卷p75-76），可見被害人李坤並不知該自用小客車前後2
    面車牌係何時失竊，則自被害人李坤於99年4月10日下午1
    時許，將該自用小客車停放在上開處所，迄警方於99年4月1
    2日發現該自用小客車前後2面車牌失竊前之期間，該2面車
    牌均有遭竊之可能。參以附近監視器又未拍攝到張榮顯在該
    自用小客車旁駐留或竊取該自用小客車前後2面車牌之翻拍
    照片可佐，是尚難僅憑張榮顯騎乘車牌號碼P2Q-925號重型
    機車途經被害人李坤上開自用小客車停放處至忠明南路10
    88號前，隨即迴轉往前行駛至被害人李坤上開自用小客車
    停放處對面下車，幾秒後又騎乘該機車往忠明南路與工學二
    街交岔路口右轉離去，即遽予推定被害人李坤所失竊JU-5
    862號車牌2面確係張榮顯所竊取。又被告曾贊元雖於99年4
    月12日凌晨4時43分許，以所持門號0000000000號行動電話
    撥打張榮顯所持門號0000000000號行動電話聯繫，向張榮顯
    告以「都起來（意即叫張榮顯從地下室上去15樓公司）」，
    張榮顯稱「車停下去就好」，曾贊元答「嗯」等情，此有上
    開通訊監察譯文（見本院卷(一)p206反面）、本院通訊監察書
    【99年聲監字第518號、監察時間：自99年4月6日上午10時
    起至99年5月5日上午10時止、監察號碼：0000000000（曾贊
    元），見本院卷(一)p178-180】附卷可考，惟既尚乏證據足認
    被告曾贊元有何指示張榮顯外出竊取他人車牌之情事，亦難
    僅憑上開通訊監察譯文資料，即遽予推定被告曾贊元要張榮
    顯上樓確係指示張榮顯外出竊取他人車牌。
  (五)99年4月12日凌晨5時27分許，有2名不詳姓名男子共乘改懸
    掛車牌號碼JU-5862號之黑色「TOYOTA WISH」廠牌休旅車，
    出現在臺中市○○路○段99巷，並先後途經三民西路382號
    、文心南路272號、大墩十二街與惠文路口，同日凌晨5時55
    分許，在大正街6號前停車並下車，嗣於同日凌晨5時56分許
    上車後，先後往惠文路與大墩七街口、惠文路與五權西路口
    、五權西路1018巷、環中路與五權西路口逃逸等情，此有警
    方製作0412專案歹徒來程路線（監視器位置一覽表）、監視
    器翻拍照片18張、JU-5862涉案車輛逃離路線一覽表、逃離
    路線圖、監視器翻拍照片12張附卷可稽（見99他2159號偵卷
    p37-47、p49-56）。且該2名不詳姓名男子在大正街6號前下
    車後，隨即進入大正街6號1樓管理室（按該2名不詳姓名男
    子均戴白色口罩、身穿黑色上衣、藍色長褲，並均各持1支
    手槍，其中1人雙手戴黑色手套，另1人則右手戴黑色手套並
    背1個包包），由其中1人以手槍抵住管理員王火炎後腰際，
    並要王火炎共乘電梯陪同上5樓，經抵達5樓後，其中1人詢
    問王火炎哪1戶是承租經營公司，王火炎即以手指5A室、5B
    室均是，即由雙手戴黑色手套之不詳姓名男子朝5A室「九鼎
    金屬實業股份有限公司」大門擊發9mm制式子彈1顆，朝5B室
    「九九六運動網」機房（當時有吳宇霖之女友黃亭瑜所僱用
    員工吳俊昌、黃芳枝在內）大門擊發9mm制式子彈4顆，造成
    5A室玻璃大門破碎、木質門有1顆彈孔，5B室木質大門有4顆
    彈孔，子彈穿透木質門後，復造成5B室之室內擺設風水缸、
    屏風及電腦主機1部等物毀損，該2名不詳姓名男子隨即搭乘
    電梯下樓離去等情，業據證人王火炎於99年4月22日偵查中
    、證人吳俊昌、黃芳枝、黃亭瑜於99年7月14日偵查中具結
    證述及被害人即九鼎金屬實業股份有限公司設計總監李政道
    於99年4月12日警詢時指述在卷（依序見99偵14288號偵卷(一)
    p132；99偵14288號偵卷(二)p3-6；警卷p228-229），並有臺
    中市警察局刑案現場採證照片49張（見99他2159號偵卷p82-
    106）、內政部警政署刑事警察局99年5月28日刑鑑字第0990
    048839號鑑定書【送驗彈殼5顆，均認係已擊發之口徑9mm（
    919mm）制式彈殼，見99偵14288號偵卷(二)p171-177】附卷
    可憑；復經檢察官於99年6月29日當庭勘驗該大樓現場電梯
    、正面、側面俯角監視器光碟畫面屬實（即該2名不詳姓名
    男子進入電梯上5樓、詢問管理員王火炎及向5A室、5B室開
    槍等之畫面），製有勘驗筆錄及監視器翻拍照片36張（見99
    偵14288號偵卷(一)p160-164）附卷可考。惟依證人鄞永正於
    本院100年8月25日審理行交互詰問時具結證稱：「（問：90
    65-SK的車子是你的嗎？）是。」、「（問：你何時買的？
    ）四年前即96年的時候買的。」、「（問：（請求提示99年
    11月17日準備書狀民間公證書所附照片）這個車子你買的時
    候，左後側加油的地方就有正方形白鐵？）（提示並告以要
    旨）是的。」、「（問：有無改裝過？）沒有。」、「（問
    ：上方晴雨窗你買的時候就有加裝的？）我買的時候就有加
    裝。」、「（問：駕駛座左側後車門裝個銀色柱條何時掉落
    的？）很久以前，已經掉快一年多。」、「（問：典當前還
    是典當後？）典當前，當時我有跟警察說有掉落。」、「（
    問：（請求提示警卷p49-第12宗）上面那張照片加油孔沒有
    白色正方型白鐵，而且橫條是存在的，你看有沒有它是否有
    晴雨窗？）（提示並告以要旨）都沒有。」、「（問：警卷
    所附照片這部車子是不是你典當的車？）當初警察給我看的
    不是這張照片，警卷所附照片不是我的車子，加油的地方我
    是白鐵色的。」、「（問：所以你肯定警卷p49-第12宗不是
    你的車子？）不是。」、「（問：你在警察局為何說翻拍的
    照片是你的車子？）警察給我看的照片很模糊，我是凌晨2
    、3點去警察局作筆錄的，當時有跟警察說車子不一樣的地
    方，我當時就有說白鐵和下面特徵不一樣的地方，警察是跟
    我講可能照的時候，反光所以才覺得有存在，因為那時候已
    經很累，所以才覺得是這樣，我後來仔細看不一樣。」、「
    （問：確實有跟警察說翻拍照片車子與你扣案的車子不一樣
    ？）我有說。」、「（問：警察問你畫面中的車輛你是否能
    辨識？你說是用隔熱紙顏色辨識的，前車隔熱紙顏色較淺，
    後車較深，就如同畫面相同？）我是跟警察說我的車子是這
    樣子，並不是說畫面上的，可能是警察誤會我的意思，」、
    「（問：當初這個汽油箱蓋是買車時送的，還是你另外買的
    ？）買來就是這樣子。」、「（問：為何買來會跟原廠車不
    一樣？）後來改裝版就是這樣子。」、「（問：你買的車就
    是改裝版的，沒有附加任何費用？）沒有。」等語，並有卷
    附該2名不詳姓名男子共乘改懸掛車牌號碼JU-5862號車牌之
    黑色「TOYOTA WISH」廠牌休旅車之監視器翻拍照片3張（見
    99他2159號偵卷p51上方照片→右邊車窗未加裝晴雨窗；同
    偵卷p52下方照片→左邊車窗未加裝晴雨窗、左邊車門下方
    加裝之飾條完好前半段未脫落；同偵卷p53上方照片→左邊
    車窗未加裝晴雨窗、左邊車門下方加裝之飾條完好前半段未
    脫落、左邊油箱蓋係黑色）與卷附被告曾贊元之選任辯護人
    提出經公證之鄞永正所有車牌號碼9065-SK號黑色「TOYOTA
    WISH」廠牌休旅車照片17張（見本院卷(一)p114-119、000-00
    0-0之照片；其中p115之照片2張及p116上方照片1張→左、
    右2邊車窗均有加裝晴雨窗、左邊油箱蓋是正方形白鐵、左
    邊車門下方加裝之飾條前半段已脫落）、車牌號碼9065-SK
    號休旅車於98年7月18日7時29分在臺中市○○路○段261號
    前違規之98年8月13日臺中市警察局舉發違反道路交通管理
    事件通知單、違規照片1張（見本院卷(二)p6；該違規照片→
    左邊車窗有加裝晴雨窗）、車牌號碼9065-SK號休旅車於97
    年1月2日10時45分在臺中市○○路、進化北路因違規停車之
    97年1月2日臺中市警察局舉發違反道路交通管理事件通知單
    及拖吊違規照片4張（見本院卷(二)p8-10；該違規照片4張→
    左、右2邊車窗均有加裝晴雨窗、左邊油箱蓋是正方形白鐵
    ）可資核對，足見鄞永正所有車牌號碼9065-SK號休旅車並
    非該2名不詳姓名男子共乘改懸掛車牌號碼JU-5862號車牌之
    休旅車，應堪認定。至於證人鄞永正於99年6月30日警詢時
    指稱：（問：經警方提示涉案之懸掛JU-5862號車輛錄影監
    視畫面翻拍，畫面中車輛你是否能辨識？）畫面中車輛是我
    因借錢而抵押給曾贊元等人之車輛等語（見99偵14280號偵
    卷(二)p5-7），因與事實不符，自不足採。是公訴人認該2名
    不詳姓名男子共乘改懸掛車牌號碼JU-5862號車牌之休旅車
    ，係鄞永正所有上開休旅車，已與事實未合，自難認該2名
    不詳姓名男子共乘改懸掛車牌號碼JU-5862號車牌之休旅車
    ，係由被告曾贊元所提供予該2名不詳姓名男子作案所使用
    之車輛；況該2名不詳姓名男子又未遭警查獲，亦乏證據足
    認係被告曾贊元授意該2名不詳姓名男子前往上址開槍，要
    難認被告陳政谷、曾贊元有與該2名不詳姓名男子犯上開強
    制、恐嚇危害安全及未經許可持有可發射子彈具有殺傷力之
    改造手槍、持有子彈之犯意聯絡。
五、綜上所述，本件公訴人所憑之證據，無論直接或間接證據，
    均尚未達於一般之人均可得確信，而無合理之懷疑存在之程
    度，本院亦查無其他確切證據，足以證明被告陳政谷、曾贊
    元確有公訴人所指訴之上開犯行，既無證據證明被告陳政谷
    、曾贊元犯罪，揆諸首揭法條及判例意旨，依法均應諭知被
    告陳政谷、曾贊元為無罪之判決。
據上論斷，應依刑事訴訟法第301條第1項，判決如主文。
本案經檢察官林文亮到庭執行職務。
中    華    民    國   100    年    12    月    30    日
                  刑事第一庭    審判長法  官  許旭聖
                                      法  官  廖穗蓁
                                      法  官  朱光國
以上正本證明與原本無異。
如不服本判決應於收受判決後10日內向本院提出上訴書狀，並應
敘述具體理由；其未敘述上訴理由者，應於上訴期間屆滿後20日
內向本院補提理由書（均須按他造當事人之人數附繕本）「切勿
逕送上級法院」。
                                      書記官  巫偉凱
中    華    民    國   100    年    12    月    30    日